臺灣嘉義地方法院刑事判決　　　　　　　　　　　　　九十一年度易字第三五四號
　　公　訴　人　臺灣嘉義地方法院檢察署檢察官
　　被　　　告　甲○○
右列被告因竊盜案件，經檢察官提起公訴（九十一年度偵字第三七六八號），本院判
決如左：
    主  文
甲○○竊盜未遂，累犯，處有期徒刑捌月。扣案之鑰匙壹支沒收。
    事  實
一、甲○○曾於民國八十六年間，因犯竊盜罪，經臺灣高等法院臺南分院判處有期徒
    刑一年六月，並於刑之執行前強制工作，期間三年確定，甫於九十年十一月七日
    執行完畢，詎仍不知悔改，意圖為自己不法之所有，於九十一年六月二日十七時
    許，在嘉義市○區○○○路一九八號前，見停放在該處之乙○○所有車號ＵＫＳ
    —九五二號機車一部，竟持自備之鑰匙一支，插入該機車之鑰匙孔，欲發動該機
    車而竊取之，惟尚未發動機車之際，即遭路過上開地點之丙○○發覺阻止，而未
    得逞，嗣警接獲報案前往處理，當場扣得甲○○所有用以竊取機車之鑰匙一支。
二、案經嘉義市警察局第一分局報請臺灣嘉義地方法院檢察署檢察官偵查起訴。
    理  由
一、訊據被告甲○○矢口否認有右揭竊盜犯行，辯稱：其看見機車旁有一串鑰匙，以
    為是該機車的，好心將鑰匙插入鑰匙孔，竟被誤解要偷機車云云。惟查，被告於
    警訊中業已自白右揭事實不諱，核與證人丙○○於本院審理時證述之情節相符，
    並有贓物認領保管單及扣案之鑰匙一支在卷可資佐證，足徵被告於警訊中之自白
    應與事實相符，堪以採信。被告嗣雖供稱其無行竊之意思云云，然證人丙○○於
    本院審理時所結證稱「當日我因為受訓準備要去撘火車去台北，在案發地點我看
    見被告拿鑰匙在對機車的鑰匙孔，試圖要開啟機車，但是車還沒有發動，我認得
    那部機車是被害人的，所以我就過去問被告做何事情？被告說他要騎他的車，我
    問被告他的車號幾號？什麼顏色等相關資料，他通通答不出來，並試圖要離開，
    所以我就抓住被告的手並通知被害人同事他們報案，承辦警員約五分鐘就過來，
    我因為有事必須去台北，所以沒有到警局製作筆錄。」等語，按證人丙○○與被
    告素昧平生，應無甘冒刑法上偽證罪之處罰而任意設詞誣陷被告之理，其證言應
    屬可信，準此，被告若無行竊之意，僅好心將鑰匙放回，何以向證人丙○○告稱
    要騎自己的車等語？是被告嗣後所辯，顯係卸責之詞，不足採信。本件事證明確
    ，被告犯行堪以認定。
二、核被告所為係犯刑法第三百二十條第三項、第一項之竊盜未遂罪。被告曾於八十
    六年間，因犯竊盜罪，經臺灣高等法院臺南分院判處有期徒刑一年六月，並於刑
    之執行前強制工作，期間三年確定，於九十年十一月七日執行完畢，有卷附臺灣
    高等法院被告全國前案紀錄表可按，其受有期徒刑之執行完畢，五年以內再犯有
    期徒刑以上之罪，為累犯，依法加重其刑。又被告已著手於竊盜犯行之實施，然
    未至將他人動產置於自己實力支配之下之結果，為未遂犯，爰依刑法第二十六條
    前段之規定減輕其刑，並先加重後減輕之。公訴人認被告竊取機車得手之事實，
    因與證人丙○○於審理時之證言不符，容有未當。爰審酌被告甫因犯竊盜罪而執
    行強制工作及徒刑完畢，竟又再犯本件竊盜罪，然所竊之財物價值非鉅，且經被
    害人領回，及被告犯罪之動機、目的、手段，及其品性、生活狀況、智識程度、
    犯罪後態度等一切情狀，量處被告如主文所示之刑，以示懲儆。至扣案之鑰匙一
    支係被告所有，且供犯罪所用之物，業據被告供明在卷，依法宣告沒收。末公訴
    人雖請求依竊盜犯贓物犯保安處分條例第三條第一項第一款、第二款之規定，併
    予諭知被告應於刑之執行前令入勞動處所強制工作，然經本院審酌上開等情，量
    處被告有期徒刑八月，係諭知被告一年以下有期徒刑，故不再爰依竊盜犯贓物犯
    保安處分條例宣告強制工作。
據上論斷，應依刑事訴訟法第二百九十九條第一項前段，刑法第三百二十條第三項、
第一項、第四十七條、第二十六條前段、第三十八條第一項第二款，罰金罰鍰提高標
準條例第一條前段，判決如主文。
本案經檢察官李文和到庭執行職務
中    華    民    國      九十一      年      九      月      二十      日
                              臺灣嘉義地方法院刑事第一庭
                                      法  官  劉  瓊  雯
右正本證明與原本無異。
如不服本判決，應於判決送達後十日內向本院提出上訴狀( 應附繕本 )。
中    華    民    國      九十一      年      九      月      二十      日
                                      書記官  陳  冠  學
附錄本案論罪科刑法條：
刑法第三百二十條第三項、第一項
意圖為自己或第三人不法之所有，而竊取他人之動產者，為竊盜罪，處五年以下有期
徒刑、拘役或五百元以下罰金。
意圖為自己或第三人不法之利益，而竊佔他人之不動產者，依前項之規定處斷。
前二項之未遂犯罰之。
